【裁判字號】    90,易,2714
【裁判日期】    900828
【裁判案由】    竊盜等
【裁判全文】
臺灣高雄地方法院刑事判決                          九十年度易字第二七一四號
    公  訴  人  臺灣高雄地方法院檢察署檢察官
    被      告  丙○○
    被      告  甲○○
    被      告  乙○○
右列被告等因竊盜等案件，經檢察官提起公訴（九十年度偵字第七五七七號），本院
判決如左：
    主  文
丙○○竊盜，處有期徒刑肆月，如易科罰金，以佰元折算壹日。
甲○○毀棄他人之背包（內有古玉乙塊、信用卡多張、身份證、駕駛執照），足以生
損害於他人，處拘役拾日，如易科罰金，以佰元折算壹日。
乙○○收受贓物，處拘役肆拾日，如易科罰金，以佰元折算壹日。
    事  實
一、丙○○於民國八十九年七月二十二日上午六時許，至高雄新興區○○○路三十一
    號一樓千賀卡拉ＯＫ店唱歌消費．欲結帳時，見該店服務生丁○○所有之女用背
    包一只（內有古玉乙塊、信用卡多張、現金新臺幣二餘元、身份證、駕駛執照及
    摩托羅拉Ｖ三六八八型行動電話一具），置於櫃檯旁，竟萌意圖為自己不法所有
    之犯意，乘四下無人注意之際，徒手竊取該只皮包，得手後，隨即將該皮包帶至
    高雄縣鳳山市○○路一三四巷四十八之二號其外甥甲○○、乙○○兄弟住處。丙○○除將現金二萬元據為己有外（已花用殆盡），其餘古玉、信用卡、身分證、
    駕駛執照等物連同背包則囑託知情之甲○○處理掉，甲○○遂基於毀損之故意，
    於是日上午十時許，將上開物品丟棄於高雄縣鳳山市○○路與岡山東街之大水溝
    內，足以生損害於丁○○。而乙○○當時亦明知丙○○所持有之摩托羅拉Ｖ三六
    八八型行動電話一具係竊得之贓物，仍基於受收贓物之故意，予以受收，並留供
    己使用。
二、案經丁○○訴由高雄縣警察局報請臺灣高雄地方法院檢察署檢察官偵查起訴。
    理  由
一、右揭事實，業據被告丙○○、甲○○坦承不諱，至訊之被告乙○○固不諱言自被
    告丙○○處收受前開摩托羅拉Ｖ三六八八型行動電話一具，惟矢口否認有收受贓
    物之犯行，辯稱：伊不知該行動電話是丙○○偷來的贓物云云。惟查：右揭背包
    一只（內有古玉乙塊、信用卡多張、現金新臺幣二餘元、身份證、駕駛執照及摩
    托羅拉Ｖ三六八八型行動電話一具）係丁○○所有，於八十九年七月二十二日上
    午六時許，在高雄新興區○○○路三十一號一樓千賀卡拉ＯＫ店遭被告丙○○竊
    取乙節，業據被告丙○○陳明在卷，核與告訴人丁○○於警訊及本院審理中指訴
    明確，並有上開行動電話照片一張、告訴人領回上開行動電話後出具之贓物證領
    保管收據一紙存卷可查，則上開行動電話確係失竊之贓物無疑。又被告乙○○自
    被告丙○○處收受上開行動電話時，被告丙○○即曾告知該行動電話係竊得之贓
    物等情，亦據被告丙○○供承：「（乙○○是否知該手機是贓物？）乙○○應該
    知道，因為當時我與甲○○、乙○○三人在場，我告訴甲○○時，乙○○也有聽
    到」（九十年三月三十一日警訊筆錄）、「（是否告訴乙○○你偷皮包？）有，
    當時他們二人均在場」（偵訊卷第十四頁反面）、「我把行動電話交給乙○○，
    我有跟他講行動電話是偷來的」（本院九十年八月十四日審判筆錄）各等語綦詳
    ，核被告丙○○係被告乙○○之舅舅，彼此關係密切，亦無仇隙，當無設詞誣攀
    之理，其證詞當可採信，被告乙○○空言辯解，尚非可採。綜上所述，本件事實
    明確，被告丙○○、甲○○、乙○○三人之犯行均堪認定。
二、核被告丙○○所為係犯刑法第三百二十條第一項之普通竊盜罪；被告甲○○所為
    係犯刑法第三百五十四條毀損罪；被告乙○○所為係犯刑法第三百四十九條第一
    項收受贓物罪。茲審酌被告丙○○、甲○○、乙○○之品行、犯罪動機、目的、
    手段、所得財物及所生損害等一切情狀，分別量處如主文所示之刑。而被告丙○○、甲○○、乙○○犯罪行為後，刑法第四十一條已於九十年一月四日修正，同
    年月十日公佈，同年月十二日施行，修正後第四十一條規定：「犯最重本刑為五
    年以下有期徒刑之刑之罪，而受六個月以下有期徒刑或拘役之宣告，因身體、教
    育、職業、家庭之關係或其他正當事由，執行顯有困難者，得以一元以上三元以
    下折算一日，易科罰金。但確因不執行所宣告之刑，難收矯正之效，或難以維持
    法秩序者，不在此限。併合處罰之數罪，均有前條情形，其應執行之刑逾六個月
    者，亦同」，被告丙○○所犯竊盜罪、被告乙○○所犯收受贓物罪、被告甲○○
    所犯毀損罪，分別係五年以下、三年以下、二年以下有期徒刑之罪，且科處六個
    月以下有期徒刑或拘役，被告丙○○、甲○○、乙○○犯罪時間雖在上開條文修
    正生效前，然依刑法第二條第一項前段規定，復經新、舊法比較結果，以新修正
    之條文對於易科罰金之條件有利於行為人，故依刑法第二條第一項前段之規定，
    對被告所宣告之刑，應依新修正之刑法第四十一條第一項規定，均諭知易科罰金
    之折算標準。
三、公訴意旨另以：被告甲○○明知上開背包（內有古玉乙塊、信用卡多張、身份證
    、駕駛執照）係被告丙○○所竊得之贓物，竟仍予以收受，因認被告甲○○涉犯
    刑法第三百四十九條第一項收受贓物罪嫌云云。
四、按犯罪事實應依證據認定之，無證據不得推定其犯罪事實；又不能證明被告犯罪
    者，應諭知無罪之判決，刑事訴訟法第一百五十四條、第三百零一條第一項分別
    定有明文。次按刑法上第三百四十九條第一項之收受贓物，係指搬運、寄藏及故
    買以外之無償取得或持有行為。所謂「持有」須有持續相當時間之意圖，並具有
    社會危險性質，始與法意相符（最高法院八十九年度臺上字第七三六三號判決意
    旨參照）。本件被告甲○○係因受被告丙○○之託，將上開背包帶至高雄縣鳳山
    市○○路與岡山東街之大水溝丟棄，其持有時間短暫，主觀上並無持續持有相當
    時間之意圖，亦不具社會危險性，尚難律以收受贓物罪刑。此外，本院復查無其
    他積極證據足資證明被告甲○○有公訴人所指之收受贓物犯行，本應諭知無罪之
    判決，惟公訴人認此部分與被告甲○○前開論罪科刑部分具有裁判上一罪之關係
    ，故不另為無罪之諭知，附此敘明。
據上論斷，應依刑事訴訟法第二百九十九條第一項前段，刑法第二條第一項前段、第
三百二十條第一項、第三百四十九條第一項、第三百五十四條、修正後第四十一條第
一項前段，罰金罰鍰提高標準條例第一條前段，第二條，判決如主文。
本案經檢察官黃俊嘉到庭執行職務。
中      華      民      國      九十     年     八    月    二十八    日
                            臺灣高雄地方法院刑事第七庭
                                法  官  何  秀  燕
右正本證明與原本無異。
如不服本判決，應於判決送達後十日內，向本院提出上訴狀。
                                書記官  邱  靜  銘
中      華      民      國      九十     年     八    月    二十八    日
附錄本案判決論罪科刑之法條
刑法第三百二十條第一項：
 (普通竊盜罪、竊佔罪)
意圖為自己或第三人不法之所有，而竊取他人之動產者，為竊盜罪，處五
年以下有期徒刑、拘役或五百元以下罰金。
刑法第三百四十九條第一項：
 (普通贓物罪)
收受贓物者，處三年以下有期徒、拘役或五百元以下罰金。
刑法第三百五十四條：
 (毀損器物罪)
毀棄、損壞前二條以外之他人之物或令致不堪用，足以生損害於公眾或他
人者，處二年以下有期徒刑、拘役或五百元以下罰金。


司法院資訊處製作；財團法人民間司法改革基金會備份。
